# 关于股份支付

提问人：屌丝审计员 时间：2016-02-24 16:55:06
应该是要至少以1.2元作为公允价值确认股份支付，但是1.2元是实际控制人关联方出价，又很难认定这个1.2元是否公允。如果近期有第三方增资或转让价格作为参考会更有说服力。

回答人：chenyiwei
此观点较为合理。如果没有近期PE入股价格可供参考的，则需采用收益法、市盈率法等进行估值。

提问人：今夜又无眠 时间：2016-03-09 21:23:47
请教陈老师： 如果此持股平台是刚刚搭建（如实际控制人代持大部分份额，激励对象尚不明确），是不是先不用确认股份支付。待激励方案确定后，职工认可时再确认股份支付（如有等待期，需分期确认）。 这样理解对吗？

回答人：chenyiwei
是。

提问人：今夜又无眠 时间：2016-03-09 21:34:16
另外，请教各位老师，通过持股平台持股也应确认股份支付的依据是“准则解释第 4 号－关于集团股份支付..."吗？感觉持股平台与集团公司不相关呀

回答人：chenyiwei
或者解释 5 号第六条——非控股股东为本公司承担费用等方式的资本性投入。